臺灣臺中地方法院民事裁定　　　　　　　94年度簡抗字第10號
抗　告　人　丁○○
　　　　　　丙○○
　　　　　　甲○○
相　對　人　乙○○
上開當事人停止執行事件，抗告人對於本院沙鹿簡易庭九十四年
六月二十二日九十四年度沙簡聲字第一０號民事裁定提起抗告，
本院裁定如下：
　　主　　　文
抗告駁回。
抗告程序費用由抗告人負擔。
　　理　　　由
一、抗告意旨略以：
(一)、抗告人丙○○、甲○○與相對人間拆屋還地事件，前經臺灣
    臺中地方法院九十一年度沙簡字第三八二號、九十一年度簡
    上字第四七七號民事判決 (下稱系爭執行名義)確定，相對
    人依上開民事確定判決聲請強制執行，經臺灣臺中地方法院
    九十二年度執字第二四一八一號執行事件 (下稱系爭執行事
    件)受理，惟抗告人因發見臺灣臺中地方法院九十一年度簡
    上字第四七七號民事判決、九十二年度簡上字第四五四號確
    定判決有違背法令之處，業已依法於民國 (下同)九十四年
    五月二十三日向臺灣臺中地方法院提起再審之訴，由臺灣臺
    中地方法院九十四年度再易字第二六號受理在案。按有回復
    原狀之聲請，或提起再審或異議之訴，或對於和解為繼續審
    判之請求，或提起宣告調解無效之訴、撤銷調解之訴，或對
    於許可強制執行之裁定提起抗告時，法院因必要情形或依聲
    請定相當並確實之擔保，得為停止強制執行之裁定，強制執
    行法第十八條第二項定有明文，抗告人自得向臺灣臺中地方
    法院聲請供擔保停止系爭執行事件之執行程序。
(二)、原審雖以：強制執行法第十八條第二項規定提起再審或異議
    之訴，法院因必要情形或依聲請定相當並確實之擔保，得為
    停止強制執行之裁定，此再審之訴，係指對於為執行名義之
    確定判決所提起者而言，而非指對於異議之訴確定判決所提
    起者，茲抗告人所提起之再審之訴既非係對於為執行名義之
    確定判決所提起者，而係對於第三人異議之訴確定判決所提
    起者，自無該法條規定之適用（最高法院八十六年度臺抗字
    第五五六號裁判意旨參照）見解。並認臺灣臺中地方法院九
    十二年度執字第二二一八一號強制執行事件，其執行名義係
    拆屋還地事件；又臺灣臺中地方法院九十二年度沙簡字第五
    二三號、臺灣臺中地方法院九十二年度簡上字第四八四號民
    事確定判決，及對該確定判決所提起之臺灣臺中地方法院九
    十四年度再易字第二六號再審之訴，則係「第三人異議之訴
    」之民事事件，亦即本件抗告人提起再審之訴者，並非係對
    臺灣臺中地方法院九十二年度執字第二四一八一號強制執行
    事件之執行名義提起再審之訴，揆諸首揭說明，抗告人聲請
    停止執行，於法顯有未合，自難准許，而駁回抗告人停止執
    行之聲請。
(三)、惟按如將對於第三人異議之訴之確定判決所提起之再審之訴
    ，排除強制執行法第十八條第二項規定之適用，與立法意旨
    相違。如強制執行法第十八條第二項規定之再審之訴，不包
    括對於第三人異議之訴之確定判決所提起之再審之訴，則債
    權人須在判決確定三十日內向執行法院聲請強制執行，債務
    人始有提起再審之訴並依強制執行法第十八條第二項提供擔
    保停止執行之可能；若債權人在判決確定逾三十日後始向執
    行法院聲請強制執行，債務人已無提起再審之訴並依強制執
    行法第十八條第二項提供擔保停止執行之可能，勢必使強制
    執行法第十八條第二項規定成為具文，故原審引用最高法院
    八十六年度臺抗字第五六六號民事裁判意旨，與強制執行法
    第十八條第二項之立法意旨相違，自不能適用於本件。
(四)、又因原審引用最高法院八十六年度臺抗字第五六六號民事裁
    判意旨已有違誤，已如前述，惟因臺灣臺中地方法院民事執
    行處通知抗告人丙○○於九十四年七月二十四日點交，抗告
    人已事件緊急，得依民事訴訟法第四百四十六條第一項準用
    第二百五十五條第一項第二款、第三款、第四款、第六款規
    定，追加訴之聲明，對於臺灣臺中地方法院九十一年度簡上
    字第四七七號民事確定判決亦提起再審之訴，如此即不違原
    審裁定意旨。
(五)、綜上所述，爰聲明：(一)、原裁定廢棄。(二)、請准供擔保停止
    臺灣臺中地方法院九十二年度執字第二四一八一號執行事件
    之執行程序。
二、按強制執行法第十八條第一項、第二項分別規定：「強制執
    行程序開始後，除法律另有規定外，不停止執行。」、「有
    回復原狀之聲請，或提起再審或異議之訴，或對於和解為繼
    續審判之請求，或提起宣告調解無效之訴、撤銷調解之訴，
    或對於許可強制執行之裁定提起抗告時，法院因必要情形或
    依聲請定相當並確實之擔保，得為停止強制執行之裁定。」
    ，是強制執行程序開始後，除有強制執行法第十八條第二項
    規定得停止執行之例外情形外，以不停止執行為原則。強制
    執行法第十八條第二項雖規定法院得為停止強制執行之裁定
    ，但條文內係規定法院得為停止強制執行之裁定，並非規定
    法院應為停止強制執行之裁定，依據上述不停止執行之原則
    ，本院認為即使有強制執行法第十八條第二項規定之情形，
    法院仍得斟酌有無停止執行之必要，否則，若一有再審之訴
    、或異議之訴之形式，法院即受拘束而必須為停止執行之裁
    定，與強制執行法第十八條第一項所定不停止執行之原則有
    所不符。
三、經查系爭執行名義成立後，抗告人丁○○向相對人提起第三
    人異議之訴，並由本院九十二年度沙簡聲字第二六號裁定准
    許抗告人丁○○供擔保後在第三人異議之訴判決確定前停止
    系爭執行事件之進行，有該裁定附於系爭執行事件卷可稽，
    是本院對於抗告人丁○○之聲請停止執行程序，已提供抗告
    人丁○○必要之救濟程序，惟抗告人丁○○向相對人提起第
    三人異議之訴業經本院九十二年度簡上字第四八四號民事判
    決駁回確定。且抗告人丙○○於九十二年二月二十七日在本
    院九十一年度簡上字第四七七號事件言詞辯論期日亦主張系
    爭執行事件標的物固係由丁○○所建，惟丁○○已於六十年
    間將建物送伊，並將納稅義務人名義變更等語，本院九十一
    年度簡上字第四七七號民事確定判決亦敘明：系爭執行事件
    之標的建物即使為抗告人丁○○所建，抗告人丙○○亦因有
    事實上處分權而有權拆屋等意旨，此經本院調取本院九十一
    年度簡上字第四七七號民事卷宗後核明無訛，足認屬實。是
    抗告人丁○○以其對於本院九十二年度簡上字第四八四號第
    三人異議之訴事件之民事判決提起再審之訴為由，再聲請停
    止系爭執行事件之進行，本院認為並無必要。
四、又抗告人雖又對於本院九十一年度簡上字第四七七號民事確
    定判決提起再審之訴，惟依抗告意旨，抗告人係因原審認為
    其對於本院九十二年度簡上字第四八四號第三人異議之訴事
    件之確定判決提起再審之訴，不符合強制執行法第十八條第
    二項規定之要件，而對於本院九十一年度簡上字第四七七號
    判決提起再審之訴，惟本院九十一年度簡上字第四七七號民
    事判決係於九十二年四月三日確定，有判決正本附於該民事
    卷可稽，而抗告人係於九十四年七月七日始就本院九十一年
    度簡上字第四七七號民事判決提起再審之訴，復未表明遵守
    三十日不變期間之證據，可見抗告人係以對於本院九十一年
    度簡上字第四七七號定判決提起再審之訴形式，據以向本院
    聲請停止系爭執行事件之進行而已，本院認亦無停止執行之
    必要。
五、綜上所述，抗告意旨請求廢原裁定，停止系爭執行事件執行
    程序，其抗告並無理由，應予駁回。
六、據上論結，應依民事訴訟法第九十五條、第七十八條，裁定
    如主文。
中　　華　　民　　國　　94　　年　　7　　月　　22　　日
　　　　　　　　　臺灣臺中地方法院民事第三庭
                      審判長  法  官  張瑞蘭
                              法  官  陳文爵
                              法  官  羅永安
上正本證明與原本無異。
不得再抗告。
中　　華　　民　　國　　94　　年　　7　　月　　22　　日
                              書記官
